臺灣桃園地方法院刑事判決　　　　　　　　 　　　　九十三年度訴字第一九七０號
公訴人　臺灣桃園地方法院檢察署檢察官
被　告　甲○○　男　二十九歲.
　　　　　　　　（另案臺灣桃園監獄執行中）
上列被告因違反毒品危害防制條例案件，經檢察官提起公訴（九
十三年度毒偵字第三八四九號、九十三年度毒偵字第四○六五號
），被告於本院準備程序中，就被訴事實為有罪之陳述，經本院
告知簡式審判程序意旨，並聽取公訴人及被告意見後，本院合議
庭裁定依簡式審判程序審理，判決如下：
    主  文
甲○○連續施用第一級毒品，處有期徒刑捌月。扣案第一級毒品
海洛因二包，分別淨重參點肆壹公克（包裝重零點參零公克）、
淨重零點壹柒公克（包裝重零點壹捌公克），均沒收銷燬之。扣
案分裝袋二個，沒收之。
    事  實
一、甲○○前於民國（下同）九十二年間因施用第一級毒品海洛
    因及第二級毒品安非他命案件，經本院以九十二年度毒聲字
    第一五九○號裁定送觀察、勒戒後，認無繼續施用毒品之傾
    向，於同年八月二十二日釋放，並由臺灣桃園地方法院檢察
    署檢察官於同日，以九十二年度偵字第八八七號不起訴處分
    確定，猶不知悛悔。於執行觀察、勒戒釋放後五年內，復基
    於施用第一級毒品海洛因之概括犯意，自九十三年九月五日
    起至同年月十四日止，在其桃園縣八德市○○路○段九六三
    巷一弄二二號之處所，以每二、三天施用一次之頻率，連續
    施用第一級毒品海洛因多次。嗣為警先後於同年九月五日二
    時，在桃園縣桃園市○○路與莊敬路口查獲，並扣得其所有
    第一級毒品海洛因一包淨重三‧四一公克（包裝重○‧三○
    公克）、及其所有供施用毒品海洛因之分裝袋二個；復於同
    年月十四日十八時三十分許，在桃園縣桃園市○○路四四二
    號前為警查獲，並扣得其所有第一級毒品海洛因一包淨重○
    ‧一七公克（包裝重○‧一八公克）。
二、案經桃園縣政府警察局桃園分局先後報請臺灣桃園地方法院
    檢察署檢察官偵查起訴。
     理  由
一、本件被告甲○○所犯並非死刑、無期徒刑、最輕本刑為三年
    以上有期徒刑之罪或高等法院管轄第一審案件，而於準備程
    序進行中，被告先就被訴事實為有罪之陳述，經本院告知簡
    式審判程序之旨，並聽取公訴人、被告之意見後，由本院合
    議庭以裁定由受命法官獨任進行簡式審判程序，核先敘明。
二、下揭事實，業據被告甲○○於本院審理時坦承不諱。且：
（一）被告先為警於九十三年九月五日二時許為警查獲時，經採
      尿送驗結果呈嗎啡陽性反應（施用海洛因代謝物為嗎啡）
      ，有桃園縣警察局桃園分局被採尿人姓名編號對照表、昭
      信科技顧問股份有限公司濫用藥物陽性檢體檢驗報告各一
      紙附卷可稽（見臺灣桃園地方法院檢察署九十三年度毒偵
      字第三八四九號卷第二十五頁、第四十四頁），且現場查
      獲之不明白粉一包，送鑑定結果確係第一級毒品海洛因淨
      重三‧四一公克（包裝重○‧三○公克），亦有法務部調
      查局九十三年十月四日調科壹字000000000號鑑
      定通知書在卷足佐（同前偵卷第四十二頁）。此外，並有
      被告所有供施用毒品海洛因所用之分裝袋二個扣案可佐，
      有扣押物品清單、扣押筆錄及扣押物品目錄表各一紙、查
      獲現場毒品等照片五幀附卷可憑（同前偵卷第八頁、第九
      頁、第二十頁至第二十二頁、第二十六頁）。
（二）被告於九十三年九月十四日十八時三十分許為警查獲時，
      經採尿送驗結果呈嗎啡陽性反應（施用海洛因代謝物為嗎
      啡），有桃園縣警察局桃園分局被採尿人姓名編號對照表
      、昭信科技顧問股份有限公司濫用藥物陽性檢體檢驗報告
      各一紙附卷可稽（見臺灣桃園地方法院檢察署九十三年度
      毒偵字第四○六五號卷第十七頁及本院卷第十六頁），且
      現場查獲之不明白粉一包，送鑑定結果確係第一級毒品海
      洛因淨重○‧一七公克（包裝重○‧一八公克），亦有法
      務部調查局九十三年十月八日調科壹字00000000
      0號鑑定通知書在卷足佐（同前偵卷第三十四頁）。此外
      ，並有扣押物品清單、扣押筆錄、桃園縣政府警察局桃園
      分局扣押物品目錄表各一份及查獲現場毒品照片一幀附卷
      可憑（同前偵卷第十四頁、第十五頁、第十六頁、第十八
      頁）
（三）綜上所述，足徵被告自白與事實相符，堪予採信。復查被
      告已曾於九十二年間因施用第一級毒品海洛因及第二級毒
      品安非他命案件，經本院以九十二年度毒聲字第一五九○
      號裁定送觀察、勒戒後，認無繼續施用毒品之傾向，於同
      年八月二十二日釋放，並由臺灣桃園地方法院檢察署檢察
      官於同日，以九十二年度偵字第八八七號不起訴處分確定
      乙節，有不起訴處分書、臺灣桃園地方法院檢察署刑案資
      料查註紀錄表、臺灣高等法院全國前案紀錄表附卷可考，
      被告於執行觀察、勒戒釋放後五年內，再犯毒品危害防制
      條例第十條之罪，可堪認定。本件事證已明，被告犯行洵
      堪認定。
三、核被告所為，係犯毒品危害防制條例第十條第一項之施用第
    一級毒品罪。其持有第一級毒品海洛因，均意在供己施用，
    其持有之低度行為應為施用之高度行為吸收，不另論罪。又
    被告多次施用第一級毒品犯行，時間緊接，犯罪構成要件相
    同，顯係基於概括犯意反覆為之，應依刑法第五十六條連續
    犯規定論以一罪，並加重其刑。爰審酌被告不自力經營人生
    願景，歷經毒品危害防制條例所定之觀察、勒戒程序後，仍
    無法在戒斷程序中確實戒除毒害，反再有連續施用毒品之行
    為，顯見其已難憑己力戒斷毒癮，而有對之科以較長刑期俾
    利摒除毒害之必要，惟念其到庭坦承犯行有欲改過，及其犯
    罪動機、目的、手段與造成社會潛在侵害程度等一切情狀，
    量處如主所示之刑。另扣案被告所有之第一級毒品海洛因二
    包，各淨重三‧四一公克（包裝重○‧三○公克）、淨重○
    ‧一七公克（包裝重○‧一八公克），為當場查獲之毒品，
    應依毒品危害防制條例第十八條第一項前段規定宣告沒收並
    銷燬之。至分裝袋二個，為被告所有供施用毒品海洛因所用
    之物，惟均非專供施用毒品器具，應依刑法第三十八條第一
    項第二款規定，均宣告沒收。
據上論斷，應依刑事訴訟法第二百七十三條之一第一項、第二百
九十九條第一項前段，毒品危害防制條例第十條第一項、第十八
條第一項前段，刑法第十一條前段、第五十六條、第三十八條第
一項第二款，判決如主文。
本案經檢察官趙燕利到庭執行職務。
中  華  民  國   九十三    年    十二    月   三十一   日
                                 灣桃園地方法院刑事第五庭
                                     法  官  邱滋杉
右正本證明與原本無異。
如不服本判決，應於判決送達後十日內，向本院提出上訴狀（應
附繕本），上訴於臺灣高等法院。
                                     書記官  高文靜
中  華  民  國   九十三    年    十二    月   三十一   日
附錄：本案論罪科刑法條全文
毒品危害防制條例第十條第一項、第二項
施用第一級毒品者，處六月以上五年以下有期徒刑。
施用第二級毒品者，處三年以下有期徒刑。
